【裁判字號】    91,易更一,5
【裁判日期】    921201
【裁判案由】    傷害
【裁判全文】
臺灣雲林地方法院刑事判決                          九十一年度易更一字第五號
    公  訴  人  臺灣雲林地方法院檢察署檢察官
    被      告  戊○○
右列被告因傷害案件，經檢察官提起公訴（九十一年度偵字第三一七號），經判決後
，由台灣高等法院台南分院發回更審，本院改依簡式審判程序判決如左：
    主  文
戊○○傷害人之身體，處有期徒刑伍月，如易科罰金，以佰元折算壹日。
    事  實
一、戊○○與甲○○係認識二十年之好友。戊○○於民國（下同）九十年七月二十三
    日下午二時許，在雲林縣虎尾鎮○○里○○路八三號某未完工房屋之一樓空地，
    因細故與甲○○發生爭執，竟基於傷害之故意，先持未開啟之台灣啤酒玻璃瓶砸
    往甲○○之頭部，而使該酒瓶破碎後，又持該碎裂之酒瓶刺向甲○○之左側腰部
    ，甲○○因此受有多處刺傷併後腹腔及腹腔內出血並下結腸出血，而手術後併敗
    血症等等傷害。嗣經在場之丙○○、乙○○皮李世仁將甲○○送醫急救，甲○○
    並於九十一年一月八日晚間七時十分許報警處理。
二、案經甲○○訴由雲林縣警察局虎尾分局報請臺灣雲林地方法院檢察署檢察官偵查
    起訴。
    理  由
一、本件被告戊○○所犯為死刑、無期徒刑、最輕本刑為三年以上有期徒刑以外之罪
    ，被告於準備程序中就被訴事實為有罪之陳述，經法官告知簡式審判程序之旨，
    並聽取公訴人、被告之意見後，合議庭認為適宜，依刑事訴訟法第二百七十三條
    之一第一項規定，裁定進行簡式審判程序，先此敘明。
二、按刑事事件於偵查中或第一審法院辯論終結前，調解成立，經法院核定，並經當
    事人同意撤回者，視為於調解成立時撤回告訴，鄉鎮市調解條例第二十五條第二
    項定有明文。經查，本件告訴人甲○○與被告戊○○雖於九十一年一月三十一日
    調解成立，然而告訴人於本院審理中始終表明要追訴被告之傷害犯行，顯然告訴
    人並不同意撤回傷害之告訴，本院自應就被告傷害之犯行加以審理，併此敘明。
三、右揭傷害之事實，業據被告於審理中坦白承認，核與告訴人於警訊及審理中之指
    述相符，並與證人丙○○、乙○○於警訊時之證述互核相符，復有財團法人天主
    教若瑟醫院診斷證明書、財團法人長庚紀念醫院林口分院回函各一紙在卷可資佐
    證，被告之自白與事實相符，堪以採信。本件事證明確，被告之傷害犯行已經可
    以認定，應依法論罪科刑。
四、核被告戊○○所為，係犯刑法第二百七十七條第一項之普通傷害罪。爰審酌被告
    之素行、與告訴人之關係，及因細故爭執而傷害人，並告訴人所受傷勢等一切情
    狀，量處如主文所示之刑，並諭知易科罰金之折算標準。
據上論斷，應依刑事訴訟法第二百七十三條之一第一項、第二百九十九條第一項前段
，刑法第二百七十七條第一項、第四十一條第一項前段，罰金罰鍰提高標準條例第一
條前段、第二條，判決如主文。
本案經檢察官丁○○到庭執行職務。
中      華      民      國      九十二      年      十二    月    一    日
                                        臺灣雲林地方法院刑事第四庭
                                            法  官  劉為丕
右正本證明與原本無異。
如不服本判決，應於判決送達後十日內向本院提出上訴狀( 應附繕本 )。
                                            書記官  王淑美
中      華      民      國      九十二      年      十二    月    一    日
附錄本案論罪科刑法條：
中華民國刑法第二百七十七條
(普通傷害罪)
傷害人之身體或健康者，處三年以下有期徒刑、拘役或一千元以下罰金。
犯前項之罪因而致人於死者，處無期徒刑或七年以上有期徒刑；致重傷者
，處三年以上十年以下有期徒刑。


司法院資訊處製作；財團法人民間司法改革基金會備份。
